【裁判字號】    89,竹小,131
【裁判日期】    890522
【裁判案由】    損害賠償
【裁判全文】
臺灣新竹地方法院民事判決  八十九年度竹小字第一三一號
    原        告  庚○○
    被        告  丙○○
    兼法定代理人  丁○○
    被        告  己○○
    兼法定代理人  戊○○
    被        告  甲○○
    兼法定代理人  乙○○
右當事人間請求損害賠償事件，本院判決如左：
    主      文
被告己○○、戊○○應連帶給付原告新台幣肆萬元，及自民國八十九年四月二十八日
起至清償日止，按年息百分之五計算之利息。
原告其餘之訴駁回。
訴訟費用新台幣肆佰捌拾伍元由被告己○○、戊○○連帶負擔，新台幣壹佰參拾陸元
由原告負擔。
本判決第一項得假執行。
原告其餘假執行之聲請駁回。
    事實及理由要領
一、原告之聲明：被告六人應連帶給付新台幣（下同）四萬元及自民國（下同）八十
    九年四月二十八日起至清償日止，按年息百分之五計算之利息。
二、事實摘要：
（一）原告主張：原告所有之重機車（車牌號碼ＦＦ六─五六０號）於民國（下同）
      八十八年十月二十九日下午一時許，在新竹市○○路一五六號前，為被告己○○、丙○○、甲○○等人偷竊，並使用損壞、丟棄，僅留牌照乙枚，原告所有
      之機車係新車，僅使用一週，而請求賠償。被告戊○○為被告己○○之法定代
      理人、被告丁○○為被告丙○○之法定理人、被告乙○○為被告甲○○之法定
      代理人，應依法負連帶責任。前開各項賠償為四萬元。
（二）被告丙○○、丁○○、甲○○、乙○○則以：伊未去偷，亦無收受該機車等語
      置辯。
（三）被告己○○則以：該機車是伊去偷的，不記得與誰去偷及何時何地偷的。該車
      零件已併置他車，到哪裡去不知道。被告甲○○與其偷的是另一輕機車非本案
      之重機車，被告丙○○未與伊去偷車。
（四）被告戊○○則以：被告己○○之父親已於八十七年去世，之後小孩均是他管，
      不是願給，是希望大家一起給等語置辯。
三、理由要領
（一）原告所有之機車ＦＦ六一五六０號重機車係被告己○○所偷，被告丙○○、甲○○並未參與偷竊，該機車零件併置何機車已不記得之事實，業據被告己○○
      供明在卷，則原告請求被告丙○○、丁○○及被告甲○○、乙○○負連帶賠償
      責任，即屬無據。
（二）又按無行為能力人或限制行為能力人，不法侵害他人之權利者，以行為時有識
      別能力為限，與其法定代理人連帶負損害賠償責任，民法第一百八十七條第一
      項前段定有明文。查被告己○○為七十二年七月四日出生，行為時為十七歲之
      人，此有本院依職權調得之本院八十九年度少護字第一三二號卷在卷可憑，被
      告己○○、戊○○亦不爭執，則其對偷竊他人機車，足以致他人財物受有損害
      之事實非無識別能力；而被告戊○○為被告己○○之法定代理人，是原告主張
      被告己○○應與其法定代理人被告戊○○連帶負賠償責任，於法洵屬正當。
（三）而原告之機車為八十八年十月領照使用，有原告提出之機器腳踏車新領牌照登
      記書在卷可憑，算至本事件發生時，即八十八年十月二十九日遭竊時，使用未
      滿一月（未滿一月以一月計，營利事業所得稅結算申報查核準則第九十五條第
      六款參照），原告以四萬六千五百元購得該車，為被告所不爭執，且有統一發
      票、新車買賣合約書各乙紙在卷足憑，堪信為真實。玆依行政院公布之資產耐
      用年數表及固定資產折舊率表計算原告所有之車輛折舊後之價值乃為四萬五千
      零七十一元，計算方式為：第一月折舊為46500ｘ0.369ｘ1/12=1429元（四捨
      五入），00000-0000=45071元。是原告得請求之損害為四萬五千零七十一元，
      原告僅請求被告己○○、戊○○連帶賠償四萬元之主張，為有理由，應予准許
      。
（四）本件為小額訴訟事件，就被告己○○、戊○○敗訴部分，爰依職權宣告假執行
      。至其敗訴部分，其假執行之聲請失所附麗，應以駁回
五、據上論結，原告之訴為有一部有理由，一部無理由，爰依民事訴訟法第四百三十
    六條之二十三、第四百三十六條第二項、第七十九條但書、第八十五條第一項、
    第四百三十六條之十九第一項、第四百三十六條之二十，判決如主文。
中      華      民      國    八十九    年      五      月    二十二    日
                                  臺灣新竹地方法院新竹簡易庭
                                      法      官  許  翠  玲
右為正本係照原本作成
如對本判決上訴，須於判決送達後廿日內向本院提出上訴狀
中      華      民      國    八十九    年      五      月    二十四    日
~B法院書記官  鄭敏郎


司法院資訊處製作；財團法人民間司法改革基金會備份。
